Inventaris van het archief van de Koninklijke Notariële Broederschap (KNB), (1965) 1975-1999 (2004)
Nationaal Archief, Den Haag
- Het adviseren van de Minister van Justitie inzake het vaststellen, wijzigen en intrekken van de Wet op het Notarisambt, 11.
  - Nieuwe notariswet, 11.1.
    - Overleg met leden van de verschillende fracties in de Tweede Kamer., 1991- 1999; 842
    - Commentaar van de leden op het (voor-)ontwerp nieuwe notariswet., 1991-1999.; 843-844
      - Deel 1, 843
      - Deel 2, 844
    - Technisch commentaar van de KNB op wetsontwerp 23706 (Wet op het notarisambt)., 1992-1997; 845-846
      - Deel 1, 845
      - Deel 2, 846
    - Correspondentie en overleg met het Centraal Bureau van Bijstand (CBvB) inzake de nieuwe notariswet en de positie van het Bureau voor Financieel Toezicht., 1992-1998; 847
    - Notities voor het bestuur en de ledenraad inzake de nieuwe notariswet, het vestigingsbeleid en de tarieven., 1993-1999; 848-851
      - Deel 1, 848
      - Deel 2, 849
      - Deel 3, 850
      - Deel 4, 851
    - Brief aan de minister van Financiën en de staatssecretaris van Financiën inzake het notariële tariefsysteem., 7 februari 1994; 852
    - Resolutie van de Conférence des Notariats de la Communauté Européenne inzake het plan van de Nederlandse autoriteiten het systeem af te schaffen, waarbij de notariële diensten verplicht zijn onderworpen aan een officiële tariefbepaling en te vervangen door vrije tarieven., 3 juni 1994; 853
    - Persberichten van de KNB inzake de nieuwe notariswet., 1994-1999; 854
    - Regiobijeenkomsten/rondjes Ringen inzake de nieuwe notariswet en vrije tarieven., 1995-1998; 855
    - Samenstelling boekje "Notariswet rechtszekerheid in een vrije markt: opstellen bij het ontwerp van de Wet op het notarisambt", uitgegeven door de Stichting tot Bevordering der Notariële Wetenschap., 1996; 856
    - Brief van mr. J.M. Polak aan de Vaste Commissies voor Justitie en Economische Zaken van de Tweede Kamer inzake het voorstel van Wet op het notarisambt met als bijlage de notitie "Notarieel domeinmonopolie en onpartijdigheid". 13 november 1997., 857
    - Advies van het Berie foar it Frysk (Beraad voor de Friese taal) inzake de regeling van de positie van het Fries in de nieuwe Notariswet., 1997; 858
    - Advisering betreffende de nieuwe notariswet / Kadaster., 1997-1998; 859
    - Correspondentie met mr. H.F. van den Haak, president Gerechtshof Amsterdam, en het artikel van mr. Van den Haak "Een onvolgedragen wetsontwerp"., 1997-1999; 860
    - Advies van prof. mr. Stille inzake de gevolgen van de invoering van de KNB als Orde voor de positie van buitengewone en bijzondere leden., 1998; 861
    - Notities voor het bestuur en correspondentie en overleg met het Ministerie van Justitie inzake de wenselijkheid en toelaatbaarheid van bijkantoren van notarissen., 1998-1999; 862
    - Nieuwe notariswet en Bedrijfspensioenfonds., 1999; 863
    - Notitie over de gevolgen van inwerkingtreding van de nieuwe notariswet ten behoeve van de ledenraad, en correspondentie., 1999; 864
- Het adviseren van de leden op juridisch en vaktechnisch gebied., 12.
  Grondslag: artikel 61 Wna.
  Opmerking: Deze handeling heeft uitsluitend betrekking op de adviezen van algemene strekking
  - Correspondentie met banken en leden inzake de notarisverklaring., 1970-1980; 865
  - Vragen over de notariskeuze in het algemeen, de aanwijzing van de notaris door gemeenten, banken en institutionele beleggers, en de notariskeuze bij bouwcomplexen., 1970-1985; 866
  - Correspondentie met leden, Centraal Bureau voor Bijstand e.a., 1972-1981; 867
  - Correspondentie met de Rabobank over het verstrekken van eeen royementsvolmacht door het bestuur van het Borgstellingsfonds voor de Landbouw., 1973-1983; 868
  - Erfpachtsvoorwaarden Nijmegen. Correspondentie commissie Erfpacht inzake erfpacht Amsterdam, Groningen en Den Haag., 1974-1980; 869
  - Correspondentie met de Vereniging van Brandassuradeuren in Nederland inzake hypotheekverklaringen bij brandverzekering verzekering van gebouwen bij splitsing., 1975-1980; 870
  - Volmachten van zeevarenden., 1977; 871
  - Notities en correspondentie met het Ministerie van Justitie inzake de problematiek van de "blinde koopakte": het is toegestaan om in de stukken die naar aanleiding van transporten van onroerend goed worden overgeschreven op het hypotheekkantoor de koopprijs weg te laten., 1975-1982; 872
  - Notities en correspondentie met de Nederlandse Bond van Makelaars NBM), het Ministerie van Justie, de Tweede Kamer en de Ringbesturen inzake de inschakeling van de notaris bij het opmaken van de "voorlopige koopakte" van onroerend goed., 1975-1984; 873
  - Correspondentie inzake de vraag of een deurwaarder tot ontruiming kan nopen als het beding van ontruiming niet in de hypotheekakte zelf staat maar in de algemene voorwaarden., 1976; 874
  - Voorlichting over vereniging en stichting., 1979; 875
  - Correspondentie met mr. F.H.A. Arisz, Loeff & Van der Ploeg, en notaris mr. J.B.M. Roes inzake het voorstel van het hoofdbestuur tot wijziging van de notarisverklaring en de vraag of er sprake is van een inspannings- of resultaatsverbintenis., 1979-1981; 876
  - Overleg met de Nederlandse Bankiersvereniging, de Nederlandse Vereniging van Hypotheekbankenen de Nederlandse Orde van Advocaten inzake de preferentie van beslagkosten ten aanzien van de opbrengst van krachtens artikel 1223 BW door de hypotheekhouder geëxecuteerd onroerend goed. Notities en correspondentie., 1980-1984; 877
  - Modellen voor de overdracht van schoolgebouwen i.v.m. de invoering van de Pedagogische Academie Basisonderwijs (PABO). Correpondentie met het Ministerie van Onderwijs; notities, modellen., 1981-1982; 878
  - Correspondentie, notities en verslagen van de besprekingen met de financiers over veilingsystemen onroerend goed., 1981-1984; 879
  - Correspondentie met de NMB inzake de bevoegdheidsregeling bij de NMB m.b.t. royementsverlening naar aanleiding van een uitspraak in kort geding van de vice-president van de arrondissementsrechtbank Amsterdam over het niet nakomen van een royementstoezegging door een bijkantoor van de NMB., 1982-1987; 880
  - Correspondentie met W.A. Haanebrink, notaris te Tiel, en Loeff & Van der Ploeg inzake de vraag of, en zo ja, in hoeverre, de notaris aansprakelijk is voor de gegoedheid van de koper op een veiling van onroerend goed indien daaromtrent door de notaris wordt geinformeerd., 1983; 881
  - Overleg met Westbroek Notarissen en Nauta Van Haersolte inzake de Maatregel Teboekgestelde Schepen en het tekstvoorstel voor de artikelen 8.3.2.13, eerste lid en 8.2.3.18, derde lid NBW., 1983-1984; 882
  - Overleg met de Gemeente 's-Gravenhage en de Ring 's-Gravenhage inzake de problematiek van het zonder woonvergunning in gebruik nemen van een eigen woning., 1984-1987; 883
  - Correspondentie met Ministerie van VROM inzake artikel 10, lid 1 van de beschikkingen ‘Geldelijke steun eigen woningen’, 1984., 1985-1986; 884
  - Correspondentie met de Nederlandse Vereniging van Hypotheekbanken, het College van overleg van de gezamenlijke banken, de Rabobank, en mr. F.H.A. Arisz, Loeff & Van Der Ploeg, inzake het opstellen van een notarisverklaring voor scheepshypotheken., 1984-1989; 885
  - Correspondentie met de FGH Hypotheekbank, mr. F.H.A. Arisz van Loeff & Van Der Ploeg en de Ring Amsterdam inzake een model voor een notarisverklaring voor inpandgeving van lidmaatschapsrechten., 1984-1989; 886-887
    - Deel 1, 886
    - Deel 2, 887
  - Medewerking van notarissen aan het oprichten van verenigingen of stichtingen die (mede) tot doel hebben de zgn. voordeurdelersregeling te ontgaan., 1985; 888
  - Voorstel Algemene Bank voor Hypothecair Krediet voor een systeem waarbij notarissen de hypotheekakten in tekstverwerkte tekst aangeleverd krijgen., 1985; 889
  - Hypotheekvoorlichting door notarissen. Voorstel voor een notarieel hypotheekadviescentrum., 1985; 890
  - Notitie d.d. 10 januari 1986 inzake een aantal technische aspecten van de notarisverklaring, m.n. de garantie die de notaris met de verklaring geeft en de dertigjarige recherche., 891
  - Notitie van De Brauw & Westbroek betreffende notarisverklaring en doeloverschrijding., 1986; 892
  - Correspondentie met notaris C.E.J. Snels inzake de concept-akte testament N.C.B., 1986; 893
  - Correspondentie onroerendgoedcentrale, S. Helder, Drachten., 1987; 894
  - Correspondentie met advocatenkantoor mr. F. Peters c.s. inzake vermelding op briefpapier van "notarieel vermogensbeheer"., 1987; 895
  - Correspondentie met leden inzake goodwill en inbreng in een notarispraktijkvennootschap., 1988-1991/1999; 896
  - Commentaar KNB op het ontwerp van de Wet op de rechtsbijstand (W.O. 22609)., 1990-1994; 897-898
    - Deel 1, 897
    - Deel 2, 898
  - Correspondentie met Jonker/Bouwbedrijf Wessels Coevorden B.V.: Hof Leeuwarden 21 oktober 1992., 899
  - Model opleveringsregeling 1.1 en 1.2., 1993; 900-902
    - Deel 1, 900
    - Deel 2, 901
    - Deel 3, 902
  - Toezicht houden op veilingen van onroerende goederen door notaris., 1995; 903
  - Correspondentie betreffende dienstencentra voor het notariaat., 1997; 904
  - Beroeps- en gedragsregels, 12.1.
    - Vragen en informatie over toepassing beroeps- en gedragsregels., 1975-2000; 905-909
      - Deel 1, 905
      - Deel 2, 906
      - Deel 3, 907
      - Deel 4, 908
      - Deel 5, 909
    - Vragen en informatie over toepassing beroeps- en gedragsregels., 1968-1998; 910-914
      - Deel 1, 910
      - Deel 2, 911
      - Deel 3, 912
      - Deel 4, 913
      - Deel 5, 914
    - Vragen en informatie over toepassing beroeps- en gedragsregels., 1968-2000; 915-919
      - Deel 1, 915
      - Deel 2, 916
      - Deel 3, 917
      - Deel 4, 918
      - Deel 5, 919
    - Richtlijnen aan leden inzake kwestie Baarns, beslag., 1977-1983; 920-922
      - Deel 1, 920
      - Deel 2, 921
      - Deel 3, 922
    - Vragen en informatie over de toepassing van beroeps- en gedragsregels., 1977-2000; 923-928
      - Deel 1, 923
      - Deel 2, 924
      - Deel 3, 925
      - Deel 4, 926
      - Deel 5, 927
      - Deel 6, 928
    - Vragen en informatie over de toepassing van beroeps- en gedragsregels., 1977-2000; 929-934
      - Deel 1, 929
      - Deel 2, 930
      - Deel 3, 931
      - Deel 4, 932
      - Deel 5, 933
      - Deel 6, 934
    - Advies aan Vereniging van Notarissen te Utrecht voor toepassing van de woonruimte-verordening van de gemeente Utrecht in verband met huurbeding., 1980-1982; 935
    - Notities, overleg met Amro en Hudig inzake een soort garantie, semi-verzekering in de kettingtransporten., 1986-1987; 936
    - Radiospot Sterreclame van het Bouwfonds Nederlandse Gemeenten waarin gebruik wordt gemaakt van een gefingeerde notaris., 1985; 937
    - Vragen en informatie over de toepassing van beroeps- en gedragsregels., 1988-2000; 938-942
      - Deel 1, 938
      - Deel 2, 939
      - Deel 3, 940
      - Deel 4, 941
      - Deel 5, 942
    - Notitie ‘De notaris als adviseur’ van het MKB., 1989; 943-944
      - Deel 1, 943
      - Deel 2, 944
    - Opstellen van modellen over royementsvolmachten n.a.v. het Nieuw BW., 1991-1993; 945
    - Verslagen vergaderingen Commissie Administratief recht., 1975-1977; 946
    - Notitie t.b.v. beantwoording van de vraag van notaris inzake kwalitatieve volmacht en volmachten van zeevarenden (notaris H.J. Ament, West-Terschelling)., 1992.; 947
  - Juridische correspondentie notarieel juridisch bureau, 12.2.
    - Wetsontwerp onderbewindstelling meerderjarigen., 1977-1978; 948
    - Voorontwerp van de wet tot wijziging van bepalingen van het BW en de Faillissementswet i.v.m. de bestrijding van misbruik van rechtspersonen., 1979; 949
    - Correspondentie met leden van de KNB en het Ministerie van Financiën, en notities inzake de heffing van omzetbelasting bij veilingen van onroerend goed uit de ondernemingssfeer, de toepassing van resolutie nr 281-16599 d.d. 4 november 1981, heffing van BTW over strijkgelden, en medewerking van de notaris aan een belaste levering van onroerend goed., 1979-1982; 950
    - Correspondentie, notities e.d. inzake w.o. 15417 Verlaging leeftijd meerderjarigheidsgrens., 1980; 951
    - Notitie t.b.v. het Dagelijks Bestuur inzake boedelbehandeling en BTW., 1982; 952
    - Notities inzake de notariele akte voor overdracht van aandelen op naam., 1983; 953
    - Notitie met documentatie inzake omzetbelasting in rekening gebracht over de adviezen van het Notarieel Juridisch Bureau., 1984; 954
    - Mogelijkheid van cassatie tegen een tuchtrechtelijke uitspraak van het Gerechtshof ex de Wet op het Notarisambt. Onregelmatigheden aan het licht gekomen na eervol ontslag van een notaris. Beschrijving positie notaris in België., 1985-1986; 955
    - Correspondentie met mr. J. van Rijn van Alkemade van het Ministerie inzake het amendement van Vermeend, Van der Burg en De Grave op wetsvoorstel 16631 (Wijziging Burgerlijk Wetboek en Faillissmentswet ivm de bestrijding van misbruik van rechtspersonen)., 1985-1988; 956
    - Registratie en successie., 1988-1997; 957-958
      - Deel 1, 957
      - Deel 2, 958
  - Tariefvragen, 12.3.
    - Tariefvragen., 1969-1979; 959-361
      - Deel 1, 959
      - Deel 2, 960
      - Deel 3, 961
      - Deel 4, 962
    - Tariefvragen., 1969-1979; 963-966
      - Deel 1, 963
      - Deel 2, 964
      - Deel 3, 965
      - Deel 4, 966
      - Deel 5, 967
    - Tariefvragen., 1980-2000; 968-971
      - Deel 1, 968
      - Deel 2, 969
      - Deel 3, 970
      - Deel 4, 971
    - Vragen., 1980-2000; 972-975
      - Deel 1, 972
      - Deel 2, 973
      - Deel 3, 974
      - Deel 4, 975
    - Vragen., 1980-2000; 976-978
      - Deel 1, 976
      - Deel 2, 977
      - Deel 3, 978
    - Vragen., 1980-2000; 979-981
      - Deel 1, 979
      - Deel 2, 980
      - Deel 3, 981
    - Vragen. Transporttarief I-1 t/m I-6., 1980-2000; 982-984
      - Deel 1, 982
      - Deel 2, 983
      - Deel 3, 984
    - Vragen. Transporttarief II., 1980-2000; 985-988
      - Deel 1, 985
      - Deel 2, 986
      - Deel 3, 987
      - Deel 4, 988
    - Vragen m.b.t. Transporttarief III t/m XIV., 1980-2000; 989-990
      - Deel 1, 989
      - Deel 2, 990
    - Notitie t.b.v. beantwoording vraag notaris inzake kwalitatieve volmacht., 1985; 991
    - Vaststelling notarisverklaring., 1992; 992
    - Vragen van notarissen over de geldigheid van grafisch gereproduceerde en digitale handtekeningen., 1996-2001; 993
- Het instellen van commissies, werkgroepen en overlegorganen ten behoeve van de advisering over het notariaat en zijn werkterrein., 13.
  Grondslag: artikel 5 lid 1 en 49 Statuten KNB; artikel 6 lid 1 verordening ledenraad; artikel 7 Reglement inzake werkwijze bestuur.
  - Commissie Beekhuis, 13.1.
    - Brief d.d. 27 oktober 1971 aan de Minister van Justitie inzake de misstanden die zich voordoen bij splitsing van oude huizen in bouwvallige staat en bij huurkoop van woningen., 994
    - Verslagen van vergaderingen commissie Beekhuis., 1971-1990; 995-1000
      - Deel 1, 995
      - Deel 2, 996
      - Deel 3, 997
      - Deel 4, 998
      - Deel 5, 999
      - Deel 6, 1000
    - Notitie inhoudende de wijzigingen die de Commissie Beekhuis graag ziet aangebracht in de Appartementenwet van 1972., 1001
    - Correspondentie, nota en bespreking over de problemen die bij de nieuwe appartementewet rijzen in de verhouding administrateur-oude-stijl en administrateur-nieuwe-stijl., 1974-1975; 1002
    - Correspondentie en overleg met de Vereniging van Serviceflats inzake het modelreglement, de keuze tussen de coöperatieve vereniging en de vereniging van eigenaars als rechtsvorm., 1974-1985; 1003
    - Reglement van splitsing van eigendom van een service-flatgebouw, vastgesteld bij akte d.d. 28 januari 1975 voor notaris mr. O.G. Schut te Amsterdam; met lijst van de gegevens van overschrijving op de hypotheekkantoren., 1974-1987; 1004
    - Akte van ondersplitsing van kantoor Neuteboom., 1975; 1005
    - Afschrift van de akte ondersplitsing d.d. 28 januari 1975., 1006
    - Notities en correspondentie betreffende splitsing in appartementsrechten van parkeerplaatsen en wijziging artikel 875a BW., 1979-1980; 1007
    - Correspondentie met de NVL, Nederlandse Bankiersvereniging en de Nederlandse Vereniging van Hypotheekbanken inzake het model-reglement., 1982; 1008
    - Notities, correspondentie met de Vereniging van Kamers van Koophandel en Fabrieken in Nederland inzake de verplichtingen tot inschrijving in het verenigingregister van Verenigingen van Eigenaars., 1976-1985; 1009
    - Reglement van splitsing van eigendom van een service-flatgebouw, met huishoudelijk reglement vastgesteld bij akte d.d. 21 augustus 1987 voor notaris mr. H.M. Sasse te Arnhem, met bijlage (toelichting en lijst van nummers van overschrijving op alle hypotheekkantoren)., 1010
    - Overzicht van de stand van zaken betreffende de standaardreglementen 1983 en 1987, modellen hoofd- en ondersplitsing per 1 oktober 1991., 1011
    - Modelreglement bij splitsing in appartementsrechten, vastgesteld bij akte op 2 januari 1992 voor mr. J. Kemper, plaatsvervanger van mr. J.W. Klinkenberg, notaris te Rotterdam; met lijst met gegevens van inschrijving in de openbare registers., 1012
  - Commissie agrarische zaken, 13.2.
    - Notities, correspondentie en overleg met het Ministerie van Landbouw en Visserij, KADOR, de Nederlandse Vereniging voor de Landelijke Eigendom, de Ring Dordrecht en de Vereniging van Nederlandse Gemeenten inzake de WAG., 1981-1983; 1013
      - Deel 1, 1013
      - Deel 2, 1014
    - Correspondentie met het Ministerie van Landbouw en Visserij en het Ministerie van Justitie inzake artikel 63 van de ontwerp-Landinrichtingswet en de verklaring van erfrecht., 1983; 1015
    - Nota's van het Landbouwschap, mr. P.H.F. Remie en mw. M.J.J. Roosen-van Pelt over de positie van de meewerkende vrouw in land- en tuinbouw., 1984-1986; 1016
    - Medewerking notaris aan overdracht melkquotum aan een quotumbureau: Kort Geding 5 maart 1987 Rechtbank Arnhem., 1017
    - Teruggave van voor 6 september 1986 over melkquota betaalde overdrachtsbelasting., 1989-1993; 1018
      - Deel 1, 1018
      - Deel 2, 1019
      - Deel 3, 1020
    - Correspondentie met notaris J.H.A. van Broeckhuijsen inzake een arrest van het Hof Den Haag d.d. 17 juli 1992 waarin het begrip "verbetering van de landbouwstructuur" zoals bedoeld in artikel 15 lid 1q Wet Belastingen van rechtsverkeer, ruimer wordt uitgelegd dan voorheen., 1993; 1021
    - Overheveling van de uitvoerende taak op het gebied van melkquotumtransacties van het Ministerie van Landbouw naar het Produktschap voor de zuivel., 1994; 1022
  - Commissie koop- / aannemingscontracten, 13.3.
    - Commissie Koop-/aannemingscontracten., 1972-1977; 1023-1024
      - Deel 1, 1023
      - Deel 2, 1024
    - Model Koop-/aannemingsovereenkomst en Algemene voorwaarden voor de koop en bouw van woningen., 1974 en 1976; 1025
    - Model Koop-/aannemingsovereenkomst en Algemene voorwaarden voor de koop en bouw van woningen., 1974 en 1976; 1026
    - Correspondentie over commissie contracten., 1975; 1027
    - Model koop-/aannemingsovereenkomst en Algemene Voorwaarden Appartementsrechten., 1977; 1028
    - Correspondentie met de Ring Amsterdam en notaris D. van der Plas te Huizen inzake de Gooise antispeculatieregelingen bij de verkoop van nieuwbouwwoningen., 1977; 1029
    - Overleg met het Garantie-Instituut Woningbouw inzake de problemen m.b.t. artikel 6 van de modellen koop-/aannemingsovereenkomsten in het licht van de Beschikking Geldelijke Steun Eigen Woningen., 1979; 1030
    - Verslagen van de vergaderingen van de commissie Koop-/aannemingscontracten., 1982-1984; 1031-1033
      - Deel 1, 1031
      - Deel 2, 1032
      - Deel 3, 1033
    - Verslagen van de vergaderingen van de commissie Koop-/aannemingscontracten., 1988; 1034
    - Model Koop-/aannemingsovereenkomst en Algemene voorwaarden voor eengezinswoningen., 1989; 1035-1037
      - Deel 1, 1035
      - Deel 2, 1036
      - Deel 3, 1037
    - Model Koop-/aannemingsovereenkomst en Algemene voorwaarden Appartementsrechten., 1989; 1038
    - Verslagen vergaderingen Commissie., 1990-1996; 1039
    - Model Koop-/aannemingsovereenkomst en Algemene Voorwaarden Appartementsrechten 1991: definitieve tekst koop-/aannemingsovereenkomst appartementsrechten met en zonder toepassing garantieregeling., 1040
    - Algemene voorwaarden voor de koopovereenkomst voor eengezinshuizen. Afschrift akte verleden voor notaris mr. A.J.A. van Orsouw te Utrecht., 1997; 1041
    - Algemene voorwaarden voor de koopovereenkomst voor appartementsrechten. Afschrift akte verleden voor notaris mr. A.J.A. van Orsouw te Utrecht., 1997; 1042
    - Algemene voorwaarden voor de koopovereenkomst voor eengezinshuizen. Afschrift akte verleden voor notaris mr. A.J.A. van Orsouw te Utrecht., 1999; 1043
    - Algemene voorwaarden voor de koopovereenkomst voor appartementsrechten. Afschrift akte verleden voor notaris mr. A.J.A. van Orsouw te Utrecht., 1999; 1044
  - Commissie uniformering algemene veilingvoorwaarden, 13.4.
    - Correspondentie met bestuur, leden Broederschap, Vereniging van Brandassuradeuren e.a., en notities., 1983-1986; 1045
    - Overleg met de Venduhuizen inzake de veilingproblematiek., 1984-1985; 1046
    - Notities inzake garantiebepalingen., 1984-1986; 1047
    - Commisie Uniformering AVV., 1984-1989; 1048-1053
      - Deel 1, 1048
      - Deel 2, 1049
      - Deel 3, 1050
      - Deel 4, 1051
      - Deel 5, 1052
      - Deel 6, 1053
    - Commentaar Vereniging van Nederlandse Gemeenten op het 1e concept Algemene Veilingvoorwaarden., 1985-1987; 1054
    - Correspondentie, notities inzake doorverkoop na veiling, termijn acte de command en tarief acte de command., 1985-1987; 1055
    - Overleg met de financiers inzake de algemene veilingvoorwaarden 1987 en het opdrachtformulier executieveiling., 1985-1989; 1056
    - Mededelingen in de Nieuwsbrief voor het Notariaat over de Algemene veilingvoorwaarden, de acte de command, het veilingtarief en onderhandse executieveilingen., 1986-1992; 1057
    - Afschrift akte houdende Algemene Veilingvoorwaarden Onroerend Goed 1987, op 22 augustus 1987 voor mw. Mr. A.J. van Erk, waarneemster van mr. D.W. van Terwisga, notaris te Leeuwarden, verleden., 1058
    - 3e Concept Algemene Veilingvoorwaarden voor Onroerend Goed met toelichting. Augustus 1987, 1059
    - Afwijking van het nieuwe veilingsysteem (artikel 3 lid 1 Algemene Veilingvoorwaarden 1987) van opbod en afmijnen., 1060
    - Commissie Uniformering AVV., 1987-1989; 1061-1062
      - Deel 1, 1061
      - Deel 2, 1062
    - Evaluatie van de algemene veilingvoorwaarden van 1987., 1991; 1063
    - Verslag van de studiemiddag Algemene Veilingvoorwaarden 1987, gehouden te Utrecht op 23 november 1988., 1064
    - Overleg met de Westland/Utrecht Hypotheekbank (WUH) over de door de bank onder 10 van het opdrachtformulier opgenomen extra bijzondere voorwaarden: vervallen van het tweede deel van artikel 8 lid 1 van de Algemene Veilingvoorwaarden 1987, en toevoegen aan artikel 11 lid 3 AVV 1987 dat in deze akte van kwijting de zakelijke overeenkomst wordt gekonstateerd., 1989-1990; 1065
    - Aanbevelingen goede presentatie veiling onroerend goed., 1989-1991; 1066
    - De bevoegdheid van de notaris bij executoriale verkoop van onroerende zaken., 1989-1992; 1067-1068
      - Deel 1, 1067
      - Deel 2, 1068
    - Correspondentie met leden, Rabobank e.a., 1989-1992; 1069
    - Afschrift akte houdende Algemene Veilingvoorwaarden Onroerend Goed 1992, op 18 december 1991 voor mr. J.W. Klinkenberg, notaris te Rotterdam, verleden., 1991-1992; 1070-1071
      - Deel 1, 1070
      - Deel 2, 1071
    - Afschrift akte houdende Algemene Veilingvoorwaarden Registergoed 1993, op 27 november 1992 voor mr. J.W. Klinkenberg, notaris te Rotterdam, verleden., 1992-1993; 1072
      - Deel 1, 1072
      - Deel 2, 1073